【裁判字號】    99,交抗,1120
【裁判日期】    990429
【裁判案由】    違反道路交通管理處罰條例
【裁判全文】
臺灣高等法院交通事件裁定            99年度交抗字第1120號
抗  告  人
即受處分人  甲○○
上列抗告人因違反道路交通管理處罰條例案件，不服臺灣士林地
方法院，中華民國99年3月31日所為裁定（99年度交聲字第296號
），提起抗告，本院裁定如下：
    主  文
抗告駁回。
    理  由
一、原處分意旨略以：本件異議人即抗告人甲○○於民國99年1
    月28日晚間8時48分許，駕駛車牌號碼389—ＭＤ號營業用小
    客車，行經臺北縣板橋市○○路與站前路口，設有行車管制
    號誌之交岔路口，該路口行車管制號誌已轉變為圓形紅燈，
    表示車輛禁止通行，不得超越停止線或進入路口，抗告人仍
    駕駛上開營業用小客車闖紅燈，通過停止線並進入路口，經
    臺北縣政府警察局板橋交通分隊洪翊軒警員攔停後製單舉發
    ，受處分人於應到案日期前申訴，經原處分機關即交通部公
    路總局臺北區監理所函請舉發機關即臺北縣政府警察局板橋
    分局調查結果，仍認抗告人有前開違規行為，原處分機關乃
    依道路交通管理處罰條例第53條第1項、第63條第1項第3款
    及違反道路交通管理事件統一裁罰基準表之規定，於同年3
    月12日以北監營裁字第裁40—C00000000號裁決書裁處抗告
    人罰鍰2,700元，並記違規點數3點等語。
二、原裁定意旨略以：抗告人於上述時、地，駕駛上開車號營業
    用小客車闖紅燈之事實，有臺北縣政府警察局舉發違反道路
    交通管理事件通知單北縣警交大字第C00000000號、交通部
    公路總局臺北區○○○○○道路交通管理事件裁決書北監營
    裁字第裁40-C00000000號、臺北縣政府警察局板橋分局99年
    3 月11日北縣警板交裁字第0990010112號函各1份可證，並
    經證人即舉發員警洪翊軒於原審到庭證述屬實，足認抗告人
    有前開違規事實，原處分機關對抗告人所為之處分於法尚無
    違誤，所為之異議並無理由，應予駁回等語。
三、抗告意旨略以：當天晚上8時48分在板橋火車站和客運總站
    中間新站路尖峰時間，我車在外車道，洪警員告訴法官說在
    內車道，然後又改口說忘記，當時紅燈下汽、機車很多，我
    車靠外車道，在機車群後，警員居然告訴法官才1、2輛車，
    請法官查明云云。
四、經查：
(一)按汽車駕駛人，行經有燈光號誌管制之交岔路口闖紅燈者，
    處新臺幣1,800元以上5,400元以下罰鍰；汽車駕駛人有下列
    各款所列條款之一者，除依原條款處罰鍰外，並予記點：三
    、有第43條、第53條或第54條情形之一者，各記違規點數3
    點，道路交通管理處罰條例第53條第1項、第63條第1項第3
    款分別定有明文。
(二)前開抗告人之違規事實，有臺北縣政府警察局舉發違反道路
    交通管理事件通知單北縣警交大字第C00000000號、交通部
    公路總局臺北區○○○○○道路交通管理事件裁決書北監營
    裁字第裁40-C00000000號、臺北縣政府警察局板橋分局99年
    3月11日北縣警板交裁字第0990010112號函各1紙附卷可稽（
    見原審卷第6至7頁、第9頁），並經證人即現場舉發本件違
    規之台北縣政府警察局板橋交通分隊警員洪翊軒於原審到庭
    結證在案，本件乃該舉發員警親眼目睹抗告人駕駛營業用小
    客車闖紅燈之違規事實，按當時事發路段自員警所在位置觀
    察，並無任何遮蔽物足以影響舉發員警判斷該路段之燈光號
    誌狀態，本件舉發警員既係近距離正面目擊抗告人違規闖紅
    燈之事實，以一般執勤員警之專業訓練而言，對於該職務上
    事項之觀察力自遠較一般人更為專注，其誤判之可能性極低
    ，應有可信之處。
(三)抗告意旨復稱本件舉發警員告訴法官說我車在內車道，然後
    又改口說忘記，其實我車靠外車道在機車群後，又當時是尖
    峰時間，怎麼可能只有1、2輛車云云，惟查，證人即舉發員
    警洪翊軒當時所在位置，已據其於原審證稱：「當晚我在新
    站路與站前路口等紅燈，抗告人是在我對向車道，當時我們
    的時相是紅燈，我與他是同一個時向，他往我方向直接行駛
    ，當時他的前方並無任何機車，機車是在他的後方停等，抗
    告人的車原本在停止線後，慢慢往前移，該路口沒有機車待
    轉區，‧‧‧我當時在路口停等紅燈，前方有1、2台自小客
    車，抗告人無法直接看到我，‧‧‧舉發當時抗告人是行駛
    在內側車道，攔停後請抗告人在路邊停車」等語（見原審卷
    第18至20頁），證人就其所在位置、機車群之位置、抗告人
    車輛行進方向及其違規狀態均明確證述，並於原審法官面前
    具結以言詞供述本件抗告人之違規事實，不僅以具結擔保其
    供述之真實性，且在負擔偽證罪之心理處罰狀態下證述抗告
    人經認定違規及其掣單舉發之經過，足以憑信。至於抗告意
    旨稱當時是尖峰期間，怎麼可能只有員警所說1、2輛車云云
    ，惟本院細閱證人洪翊軒於原審之供述，其所稱現場有1、2
    台自小客車（見原審卷第19頁），係指證人在停等紅燈時，
    停於其前方之車輛狀況，復加以說明抗告人當時並無法直接
    看到舉發員警，足見抗告人所指警員稱尖峰期間現場只有1
    、2輛車之情形，尚有誤會，併予敘明。
五、綜上，抗告人於前揭時、地，確有「行經有燈光號誌管制之
    交岔路口闖紅燈」之違規事實，雖其自始矢口否認有何違規
    ，但並未提出證據，以實其說，亦未就證人之舉發有誤提出
    相關證據以供調查，本院復查無其他證據足資證明證人有捏
    造事實違法取締之情事，抗告人空言否認違規，尚難遽採。
    原審因認本件違規事證明確，裁處抗告人罰鍰2,700元，並
    記違規點數3點，經核並無不合。抗告意旨猶執前詞提起抗
    告，指摘原裁定不當，為無理由，應予駁回。
據上論斷，應依道路交通案件處理辦法第26條，刑事訴訟法第41
2條，裁定如主文。
中    華    民    國    99    年    4    月    29     日
                    刑事第十八庭審判長法  官  吳鴻章
                                      法  官  曾淑華
                                      法  官  汪梅芬
以上正本證明與原本無異。
不得再抗告。
                                      書記官  劉寶鈴
中    華    民    國    99    年    4     月    29    日

司法院資訊處製作；財團法人民間司法改革基金會備份。
